# 请教陈老师一个融资租赁的问题

提问人：woodee99 时间：2012-12-01 16:44:13
陈老师，请教融资租赁问题如下： A公司下属子公司B公司（制造企业）和C公司（租赁公司）。 B公司销售大型设备给D客户，通过C公司提供融资租赁给D客户。根据 3 方销售合同，付款进度为1:8:1，由C公司支付给B公司。根据C和D的租赁合同，起租日为C公司支付B公司预付款日，自起租日开始分期支付。 年末，C公司支付了10%预付款给B公司，根据租赁合同，将全部租金和利息分别确认了长期应收款和未实现融资收益，并根据尚未支付的90%价款确认了应付账款。根据租赁合同，D客户有义务开始按期支付租金。 请问：C公司会计处理是否适当？如适当，从A公司合并层面考虑，是否应该将应付账款直接冲长期应收款和未实现融资收益？（这样似乎与租赁合同不一致） 非常感谢！

回答人：chenyiwei
对于C公司而言，其对B公司的采购合同和对D客户的租赁合同是两个背对背的合同，两者互相独立，并不拟净额结算，也没有抵销后以净额结算的法定权利。按照《企业会计准则第 37 号——金融工具列报》第十三条规定，C公司应分别列报对B的应付款和对D的长期应收款，两者不能互相抵销。 A的合并报表层面，整体交易相当于以自产产品对外以融资租赁方式出租，或者看作分期收款销售。

回答人：chenyiwei
回复 woodee99 的帖子
租赁业务是包含“融资”和“融物”两个要素合二为一的业务。就你所说的情况看，截至年末，由于标的物的制造尚未完成，实质性的租赁尚未开始，即C与D客户之间的租赁合同实际上还是一项待执行合同。因此，在C的个别报表层面，不能就待执行合同确认等同的资产和负债。
A的合并报表层面，应把D客户预付的 10 ％款项确认为预收帐款处理。